---
title: "Análisis sobre Nessus Scan Reports"
output: html_document
---
#### Marc Astals, Eloi Manuel, Miquel Pérez, Daniel Salmerón

***
<br>

```{r setup, include=FALSE}
knitr::opts_chunk$set(echo = TRUE)
source("plots.R")
source("parserNessus.R")
df  <- GetGlobalDataFrame(XML::xmlParseDoc(file ="../sample-scans/625.xml"))
```

## Introducción
En este documento se muestran un conjunto de métricas extraidas a partid de un report de Nessus en formato .nessus *([Nessus V2 File Format](http://static.tenable.com/documentation/nessus_v2_file_format.pdf))*.
<br>
**Nessus** es un programa de escaneo de vulnerabilidades desarrollado por [Tenable Network Security](http://www.tenable.com/) y actualmente se ha convertido en uno de los mas potentes y mas usados por los analistas de seguridad y administradores de sistemas.


<br><br>

## Métricas

<br>

### Como de criticas son las vulnerabilidades de nuestro sistema?

El siguiente grafico y sus detalles muestran como se distribuyen las vulnerabilidades de nuestro sistema segun su CVSS

```{r echo = FALSE}
cvssDist(df$CVSS_Base)
``` 
<br>

El siguiente grafico y sus detalles muestran como se distribuyen las vulnerabilidades de nuestro sistema segun la clasificación de Nessus

```{r echo = FALSE}
severityDist(df$severity)
``` 
<br>

### Sobre que puertos tenemos un mayor numero de vulnerabilidades?

El siguiente grafico y sus detalles muestran la afectacion de las vulnerabilidades segun su puerto

```{r echo = FALSE}
vulnsByIp(df$IP)
```
<br>

### Que maquinas tienen un mayor numero de vulnerabilidades?

El siguiente grafico y sus detalles muestran cuales de nuestras maquinas son las que recogen un mayor numero de vulnerabilidades
 
```{r echo = FALSE}
portsPlot(as.character(subset(df,port != "0")$port))
```
<br>

### Sobre que debilidades comunes se encuentran nuestras vulnerabilidades?

```{r echo = FALSE}
cwePlot(subset(df,CWE !="")$CWE)
```
<br>


